# 【企业以评估增值的股权出资是否要交所得税？依据哪个文件？具体哪个时点交纳？谢谢】

提问人：投行家园老诺 时间：2011-08-20 19:22:13
【企业以评估增值的股权出资是否要交所得税？依据哪个文件？具体哪个时点交纳？谢谢】

回答人：chenyiwei
涉及到是否可采用财税[2009]59号文规定的特殊性税务处理的问题。建议到税务版面咨询，咨询时请提供具体的背景信息。

提问人：chengangcpa 时间：2011-08-21 09:14:00
个人认为，应该计交，就实质而言，这是一次股权转让，是价值的实现 ，是视同行为，所以应该计交，文件可以参考<企业所得税i法实施条例〉中有关视同销售的规定。但没有文件直接规定要计交。

回答人：chenyiwei
这个文件仅针对个人所得税，而且税总官方始终否认这个文件的存在。